【裁判字號】    88,易,4832
【裁判日期】    890131
【裁判案由】    妨害自由
【裁判全文】
臺灣高雄地方法院刑事判決                        八十八年度易字第四八三二號
    公  訴  人  臺灣高雄地方法院檢察署檢察官
    被      告  甲○○
右列被告因妨害自由案件，經檢察官提起公訴（八十八年度偵字第二五七四四號），
本院判決如左：
    主  文
甲○○連續無故侵入他人住宅，處拘役貳拾日，如易科罰金，以參佰元折算壹日。
    事  實
一、甲○○基於概括犯意，自民國八十七年間某日起至八十八年十月十七日止，連續
    無故侵入乙○○及其他女子分別向黃惠美承租，門牌號碼高雄縣岡山鎮○○里○
    ○街三十七之一號之住所四次，於該處浴室外窺視女子入浴。嗣於八十八年十月
    十七日下午五時許，甲○○復侵入上處，在浴室外偷窺陳女沐浴時，為陳女發覺
    報警查獲。
二、案經乙○○訴由高雄縣警察局岡山分局移送臺灣高雄地方法院檢察署檢察官偵查
    起訴。
    理  由
一、訊據被告甲○○對於右揭時地，連續進入上開房屋四次等事實均坦承不諱，惟辯
    稱：伊之前只有偷看女生洗澡一次，前二次是要租房子，這一次伊也沒有偷看云
    云。經查，被告於警訊中自承：伊進去是要偷窺女子洗澡或換衣服，從八十七年
    始至今總共去了三、四次等語，於偵查中復自承：是有偷窺陳女入浴等語，核與
    告訴人乙○○於警訊中訴稱：伊在所承租房屋之公廁內換衣服，發現有黑影在外
    由門縫偷窺，伊換好衣服立即衝出門外，見該男子逃逸，伊通知朋友尋找而發現
    甲○○；伊有聽過房東黃惠美說甲○○曾來過好幾次，黃惠美有向他說過你不是
    房客，不要進來等語相符。被告雖辯稱：有二次是要租屋云云，惟不僅與其之前
    所述相左，且若係租屋，衡情自應聯絡房東黃惠美察看屋況，豈有單獨進入，甚
    且經黃惠美要求離開而仍不退去之理，又豈有見陳女自浴室出來，即倉皇逃離之
    理？所辯顯係飾卸之詞，並無足採。綜上所述，本件事證明確，被告犯行堪予認
    定。
二、核被告甲○○所為，係犯刑法第三百零六條第一項之侵入住宅罪。先後多次犯行
    ，時間緊接，犯意概括，所犯又係構成要件相同之罪，顯係基於概括犯意而為，
    為連續犯，依刑法第五十六條之規定以一罪論，並加重其刑。爰審酌被告犯罪之
    動機、及其犯罪後尚能坦承犯行，態度尚佳等一切情狀，量處如主文所示之刑，
    並諭知易科罰金之折算標準，以資懲儆。
據上論斷，應依刑事訴訟法第二百九十九條第一項前段、刑法第五十六條、第三百零
六條第一項，罰金罰鍰提高標準條例第一條前段、第二條，判決如主文。
本案經檢察官劉玲興到庭執行職務。
中    華    民    國      八十九     年       一      月      三十一    日
                                  臺灣高雄地方法院刑事第三庭
                                      法  官  陳  彥  宏
右正本證明與原本無異。
如不服本判決，應於判決送達後十日內，向本院提出上訴狀。
                                      書記官  林  宜  正
中    華    民    國      八十九      年      二      月      三      日
附錄論罪科刑法條：
刑法第三百零六條第一項：
無故侵入他人宅、建築物或附連圍繞之土地或船艦者，處一年以下有期徒刑、拘役或
三百元以下罰金。


司法院資訊處製作；財團法人民間司法改革基金會備份。
